臺灣彰化地方法院刑事判決　　　　　　　　　　　　　九十一年度易字第五三四號
　　公　訴　人　臺灣彰化地方法院檢察署檢察官
　　被　　　告　乙○○
右列被告因竊盜案件，經檢察官提起公訴（九十一年度偵字第三一一二號），本院判
決如左：
    主      文
乙○○結夥三人以上竊盜未遂，累犯，處有期徒刑柒月。
扣案之塑膠空袋肆只、安全帽壹頂及未扣案之安全帽貳頂均沒收。
    事      實
一、乙○○前因違反毒品危害防制條例之施用第一、二級毒品案件，分別經法院判處
    有期徒刑七月、六月，應執行有期徒刑一年，於九十年九月二十日縮短刑期執行
    完畢，詎仍不知悔改，於民國九十一年五月十二日凌晨三時許，夥同一名綽號「
    阿宏」（已年滿十八歲，但尚未滿二十歲）、二名姓名年籍不詳約三十餘歲之成
    年男子共乘車號不詳之自小客車（車牌號碼事先以膠帶貼住），至彰化縣社頭鄉
    湳底村湳底巷六之十六號甲○○所經營之偉進廢棄物實業社前，共同意圖為自己
    不法之所有，由乙○○偕同「阿宏」及另一姓名年籍不詳之成年男子，均各自頭
    戴全罩式之安全帽，自廠區外圍牆空隙進入該實業社內（係鐵皮搭成之廠區，供
    堆置回收之廢棄物，非屬住宅或建築物），著手竊取大門內堆置之鋁、鐵屑混合
    包（尚未處理為純鋁屑包），另一姓名年籍不詳之成年男子則留在駕駛座待命。
    正當乙○○等三人接續搬運之際，因廠區裝置之警報器啟動為甲○○發現，其夫
    黃進丁及子黃晊德隨即趕往現場，當場逮獲乙○○後報警處理，並扣得其等所有
    供竊盜所用之塑膠空袋四只、安全帽乙頂，其餘三人則趁隙駕車逃逸。
二、案經被害人甲○○訴由彰化縣警察局田中分局報請臺灣彰化地方法院檢察署檢察
    官偵查起訴。
    理      由
一、訊據被告乙○○固不否認有於右揭時地頭戴安全帽搬運鋁、鐵屑包之事實，惟矢
    口否認涉有竊盜犯行，辯稱係綽號「阿宏」之年籍不詳男子說是他叔叔的工廠，
    才叫我過去幫忙搬鋁屑包，安全帽是「阿宏」給我的，他說要戴安全帽，否則會
    被他叔叔認出來，認出來會被他叔叔打云云。然查，右揭犯罪事實業據告訴人甲
    ○○於警訊及本院審理中指訴明確，核與被害人即告訴人甲○○之夫黃進丁及子
    黃晊德於本院審理中指述之情節相符，並有贓物領據一紙、塑膠空袋四只、安全
    帽乙頂及監視錄影帶附卷可稽，且被告等人共乘之自小客車，事先以膠帶貼住，
    已據被害人黃進丁及黃晊德陳明在卷，被告等人又係頭戴全罩式安全帽於凌晨三
    時許，在他人工廠搬運上開財物，若非意圖為自己不法之所有，何須如此，所辯
    顯與常情不符，本件事證明確，被告犯行應堪認定。
二、經查，被告乙○○夥同一名綽號「阿宏」（已年滿十八歲，但尚未滿二十歲）、
    二名姓名年籍不詳約三十餘歲之成年男子，已著手竊盜之構成要件行為之實行而
    不遂，是核被告所為，係犯刑法第三百二十一條第一項第四款、第二項之竊盜未
    遂罪，公訴人認係同法第三百二十條第三項、第一項之竊盜未遂罪嫌，尚有未洽
    ，起訴法條應予變更。被告與該三名姓名年籍不詳之男子間，有犯意聯絡及行為
    分擔，為共同正犯。又被告等人雖已著手竊盜行為之實施，惟未生將財物置於自
    己實力支配下之結果，其犯罪尚屬未遂，按既遂犯之刑減輕其刑。另被告前因違
    反毒品危害防制條例之施用第一、二級毒品案件，分別經法院判處有期徒刑七月
    、六月，應執行有期徒刑一年，於九十年九月二十日縮短刑期執行完畢，有台灣
    高等法院被告全國前案紀錄表、法務部在監在押資料表、臺灣彰化地方法院檢察
    署刑案資料查註紀錄表在卷可查，其於五年以內再犯本件有期徒刑以上之罪，為
    累犯，依法加重其刑，並先加後減之。爰審酌被告之素行、其犯罪之動機、目的
    危害，並犯罪後之態度等一切情狀，量處如主文所示之刑。扣案之安全帽乙頂、
    塑膠袋四只、及尚未扣案之安全帽二頂為同案其他三名姓名年籍不詳之男子中某
    人所有，供被告等人犯罪所用之物，尚無證據證明已滅失，併依法宣告沒收。
據上論斷，應依刑事訴訟法第二百九十九條第一項前段、第三百條，刑法第三百二十
一條第二項、第一項第四款、第二十八條、第四十七條、第二十六條前段、第三十八
條第一項第二款，判決如主文。
本案經檢察官吳芙如到庭執行職務。
中    華    民    國    九十一      年      六      月      二十八      日
                                臺灣彰化地方法院刑事第二庭
                                    法      官  李  水  源
右正本證明與原本無異。
如不服本判決，應於判決送達後十日內，向本院提出上訴狀（須附繕本）。
告訴人或被害人對於判決如有不服具備理由請求檢察官上訴者，其上訴期間之計算係
以檢察官收受判決正本之日期為準。
                                    法院書記官  廖  建  興
中    華    民    國    九十一      年      七      月        一        日
附錄本案論罪科刑法條全文
刑法第三百二十一條
犯竊盜罪而有左列情形之一者，處六月以上五年以下有期徒刑：
一、於夜間侵入住宅或有人居住之建築物、船艦或隱匿其內而犯之者。
二、毀越門扇、牆垣或其他安全設備而犯之者。
三、攜帶兇器而犯之者。
四、結夥三人以上而犯之者。
五、乘火災、水災或其他災害之際而犯之者。
六、在車站或埠頭而犯之者。
前項之未遂犯罰之。
